臺灣桃園地方法院刑事交通事件裁定　　 94年度交聲字第348號
原處分機關　交通部公路總局台北區監理所
異　議　人　甲○○
上列受處分人因違反道路交通管理處罰條例聲明異議案件，對於
交通部公路總局台北區監理所94年7月8日所為之處分（原處分
：北監自裁字第40-C00000000號），聲明異議，本院裁定如下：
    主  文
原處分撤銷。
甲○○汽車駕駛人，駕駛汽車經測試檢定酒精濃度超過規定標準
，處罰鍰新臺幣肆萬玖仟伍佰元，並吊扣其駕駛執照壹年。
    理  由
一、異議意旨略以：異議人於民國九十四年五月十四日凌晨一時
    五十分許，駕駛DQ－七二九二號自小貨車由八里往大園方向
    行駛，於八里鄉○○○路十二點五公里處，與陳健所駕駛之
    三四一一－DR號自小貨車發生事故，雖造成他車翻覆，然雙
    方均未受傷，經現場處理警員林志勇對於異議人實施呼氣酒
    精濃度測試，林志勇未按規定將檢測結果單據交由異議人簽
    認，即逕行查扣聲請人所駕駛之車輛至強國汽車有限公司，
    且將異議人於馬偕紀念醫院淡水分院所做之血液檢體擅自取
    走，轉送全民醫院檢測，並於九十四年五月十八日以異議人
    之血液酒測結果為每毫升一百二十八點八三，而將異議人以
    違反交通管理處理條例第三十五條及刑法第一百八十五條之
    三之規定移送辦理，然異議人於九十四年五月十三日夜間七
    時許，雖有飲用高樑酒，然飲用之數量極微，且已經過數小
    時之休息後始駕車上路，應無飲酒駕車之情事；再者，警員
    所填具之「舉發違反道路交通管理事件通知單」、「執行交
    通違規移置保管車輛收據」之填單日俱有違誤，且警員於九
    十四年五月十四日即為移置保管車輛事由不明，乃依法提出
    異議。
二、按「汽車駕駛人，駕駛汽車經測試檢定有左列情形之一者，
    處新臺幣一萬五千元以上六萬元以下罰鍰，並當場移置保管
    其車輛及吊扣其駕駛執照一年；因而肇事致人受傷者，並吊
    扣其駕駛執照二年；致人重傷或死亡者，吊銷其駕駛執照，
    並不得再考領：一、酒精濃度超過規定標準…」，道路交通
    管理處罰條例第三十五條第一項第一款定有明文；再者，「
    汽車駕駛人有左列情形之一者，不得駕車：…二、飲用酒類
    或其他類似物後其吐氣所含酒精濃度超過每公升○‧二五毫
    克或血液中酒精濃度超過百分之○‧○五以上者」，道路交
    通安全規則第一百十四條第二款亦有明定。
三、經查：異議人於上揭時地駕駛車號DQ─七二九二號自小客車
    追撞陳健所駕駛之三四一一－DR號自小客車之事實，由證人
    即林志勇員警到場處理，因異議人頭部及腳部受傷，而將異
    議人送往馬偕紀念醫院淡水分院就醫並抽血，而將血液送往
    全民醫院檢驗，發現異議人血液中酒精濃度高達一二八ＭＧ
    ／ＤＬ，折算呼氣酒精濃度為每公升０點六四毫克等情，業
    經證人林志勇到庭證述綦詳，並有馬偕紀念醫院九十四年八
    月十八日馬院醫急字第九四二八一一號函、馬偕紀念醫院診
    斷證明書、全民醫院酒精濃度檢查表各一份可稽，足證異議
    人確有飲用酒類，且其吐氣所含酒精濃度確已超過每公升零
    點二五毫克一情，應堪認定。異議人雖以前揭情詞置辯，惟
    馬偕紀念醫院淡水分院可進行抽血但無檢驗設備，全民醫院
    可進行抽血及檢驗工作（外包），此亦有台北縣政府警察局
    蘆洲分局九十四年八月十九日北縣警蘆交字第０九四００二
    六九六三號函及所附之台北縣政府委託醫療、檢驗機構實施
    抽血及或其他檢體採樣及檢定清冊附卷可稽，參以異議人對
    其於事故發生前數小時曾飲用高樑酒一節，亦自承無諱，足
    認其經測試之酒精濃度超過標準，確係因飲酒之結果，而證
    人林志勇係因異議人發生交通事故到現場執行職務，與異議
    人素昧平生，並無怨隙，衡情應無設詞誣陷之必要，且於本
    院審理時告知偽證重罰後，具結作證，依其到庭所陳述之經
    過並無違反經驗或論理法則之情形，且於本件卷存證據資料
    內並無任何積極證據足以證明證人林志勇所述虛偽，亦無足
    可顯信證人林志勇陳述不可採之品行證據或前科證據存在，
    其證言自堪採信，是異議人辯稱：其有接受呼氣酒精濃度測
    試，但警員林志勇並未讓其簽名，其受到警員林志勇之詐騙
    ，始至馬偕紀念醫院淡水分院檢查身體並抽血，林志勇又將
    其血液攜至規模較小之全民醫院檢測，而檢測結果不合理，
    顯見檢體有問題等情，委無足採。
四、異議人另辯稱：雖其有與陳健發生交通事故，然陳健並未受
    傷等語。經證人陳健於本院九十四年九月十九日審理時結證
    ：當日伊並未受傷，救護車有送伊去榮民醫院檢查，檢查結
    果亦無發現傷勢等語屬實，是異議人所辯雖有發生交通事故
    ，惟並未造成他人受傷等情，顯屬可採。
五、又異議人雖對舉發機關當場執行移置保管上開自小貨車之措
    施尚有爭執云云。然查，道路交通管理處罰條例第三十五條
    第三項規定所為之當場移置保管車輛措施，係為達禁止駕駛
    人酒後繼續駕駛車輛以維護交通安全目的之作為，核其性質
    ，非屬道路交通管理處罰條例第八條規定應由公路主管機關
    就違規行為所為之「處罰」；復按道路交通管理處罰條例第
    八十五條之二第一項：「車輛所有人或駕駛人依本條例規定
    應予禁止通行、禁止其行駛、禁止其駕駛者，交通勤務警察
    或依法令執行交通稽查任務人員應當場執行之，必要時，得
    逕行移置保管其車輛。」之規定可知，交通勤務警察或依法
    令執行交通稽查任務人員均得執行此項移置保管車輛措施，
    且依內政部警政署訂頒之警察機關取締酒駕移置保管車輛注
    意事項各點規定可知，有關警察機關依道路交通管理處罰條
    例第三十五條之規定，執行移置保管車輛措施之車輛移置、
    保管及發還等事宜，係由警察機關專用或租用之保管場人員
    辦理，是車輛經交通勤務警察移置保管者，若就其相關移置
    保管發還等事項有所爭議，即應向該執行移置保管之警察機
    關或其上級機關尋求救濟，方為正鵠。是異議人就此部分於
    本件交通聲明異議程序中提出爭執，於法尚有未合，本院依
    法無從加以審查，附予指明。
六、綜上所述，本件異議人確在上開時、地有駕駛汽車，酒精濃
    度超過規定標準之行為，原處分機關乃依道路交通管理處罰
    條例第三十五條第一項第一款裁處其罰鍰四萬九千五百元，
    固非無見。惟異議人酒醉駕車肇事，並未致人受傷，原處分
    機關以其酒後駕車肇事致人受傷，而逕處吊銷其駕駛執照二
    年自難允當。惟其處分既有如上瑕疵，而無可維持，應認本
    件異議為有理由，從而，本院認為聲明異議為有理由，應由
    本院將原處分撤銷，仍以受處分人有違反道路交通管理處罰
    條例第三十五條第一項第一款規定之酒精濃度超過規定標準
    ，裁處異議人罰金四萬九千五百元，併予吊扣其駕駛執照一
    年，以資適法。
據上論斷，應依道路交通案件處理辦法第二十條前段，裁定如主
文。
中　　華　　民　　國　　94　　年　　10　　月　　12　　日
                  交通法庭  法　官　張淑華
以上正本證明與原本無異。
如不服本裁定，應於送達後5 日內，向本院提出抗告狀。
                            書記官　郭中明
中　　華　　民　　國　　94　　年　　10　 月　　12 　　日
